【裁判字號】    98,財管,20
【裁判日期】    980420
【裁判案由】    選任遺產管理人
【裁判全文】
臺灣屏東地方法院民事裁定              98年度財管字第20號
聲  請  人  國泰人壽保險股份有限公司
法定代理人  乙○○
上列聲請人聲請選任被繼承人甲○○之遺產管理人事件，本院裁
定如下：
    主  文
選任陳清和律師為被繼承人甲○○（男，民國五十一年五月六日
出生，身分證統一編號：Ｚ000000000號）之遺產管理
人。
程序費用新台幣壹仟元由被繼承人甲○○之遺產負擔。
    理  由
一、本件聲請意旨略以：甲○○（男，民國○○年○ 月○ 日生，身
    分證統一編號：Ｚ000000000號，最後住所地為屏東縣屏東市
    ○○里○○鄰○○路331 號之2 ，民國97年12月7 日死亡）生
    前積欠聲請人債務，並提供不動產作為擔保，嗣被繼承人於
    97年12月7 日死亡，其全部繼承人皆已死亡或拋棄繼承，其
    親屬會議復未於繼承開始後一個月內選定遺產管理人。聲請
    人為甲○○之債權人，係利害關係人，為此聲請選任被繼承
    人甲○○之遺產管理人，並提出戶籍謄本、繼承系統表、本
    院98年3 月10日惠家協字第0980005822號函影本、擔保放款
    借據影本、約定書影本、不動產標示表、土地登記第二類謄
    本等件為證。
二、按繼承開始時，繼承人有無不明者，由親屬會議於一個月內
    選定遺產管理人；無親屬會議或親屬會議未於前條所定期限
    內選定遺產管理人者，利害關係人或檢察官，得聲請法院選
    任遺產管理人，並由法院依公示催告程序，定六個月以上之
    期限，公告繼承人，命其於期限內承認繼承；又被繼承人之
    所有繼承人均拋棄其繼承權者，準用關於無人承認繼承之規
    定，民法第1177條、第1178條第2 項、第1176條第6 項分別
    定有明文。
三、查聲請人主張其為被繼承人甲○○之債權人，被繼承人於97
    年12月7 日死亡，其所有順位之繼承人均已死亡或向本院為
    拋棄繼承之意思表示，又被繼承人之親屬會議未於繼承開始
    後1 個月內選定遺產管理人等情，業據其提出戶籍謄本、繼
    承系統表、本院98年3 月10日惠家協字第0980005822號函影
    本、擔保放款借據影本、約定書影本、不動產標示表、土地
    登記第二類謄本等件為證，自堪信為真實。揆諸首揭法條規
    定與說明，聲請人既為被繼承人甲○○之債權人，應屬利害
    關係人無疑，是依首開規定，聲請人向本院聲請選任被繼承
    人甲○○之遺產管理人，當屬有據。本院審酌被繼承人之繼
    承人均已拋棄繼承，應無意願擔任遺產管理人，並認為陳清
    和律師乃屏東律師公會成員，法學素養深厚，與聲請人及被
    繼承人間均無何利害關係，有利於管理及處理被繼承人甲○
    ○後序之遺產問題，爰依聲請選任陳清和律師為被繼承人甲
    ○○之遺產管理人。
四、依非訟事件法第24條第1 項、第157 條，裁定如主文。
中    華    民    國    98    年    4     月    20    日
                        家事庭法  官  林美靜
以上正本係照原本作成。
如不服本裁定應於送達後10日內向本院提出抗告狀，並繳納抗告
費新臺幣1,000元。
中    華    民    國    98    年    4     月    20    日
                              書記官  葉祝君


司法院資訊處製作；財團法人民間司法改革基金會備份。
